臺灣苗栗地方法院民事裁定　　　　　　　100年度護字第173號
聲　請　人　苗栗縣政府
法定代理人　劉政鴻
相　對　人　M991004　.
法定代理人　M991004F .
　　　　　　M991004M .
上列當事人間聲請兒童保護安置事件，本院裁定如下：
    主    文
准將相對人即兒童M991004 繼續安置3 個月，至民國101 年1 月
24日止。
聲請程序費用新台幣壹仟元由聲請人負擔。
    理    由
一、聲請意旨略以：
（一）聲請人依法為兒童及少年福利主管機關，於民國94年6 月
      24日接獲通報稱：相對人疑遭其母過度管教，身上許多新
      舊傷痕。經聲請人派員訪查得知，確如通報所稱，為減輕
      相對人母親照顧重擔，聲請人協助相對人及其兄長就讀南
      庄鄉托兒所全天班，並轉介財團法人台灣兒童暨家庭扶助
      基金會苗栗分事務所進行家庭處遇。
（二）95年5 月5 日聲請人再度接獲通報，相對人口腔、耳朵、
      腰部、大腿均有傷勢，聲請人旋即派員至相對人家中進行
      了解，相對人之母否認體罰，堅稱相對人跌倒受傷，聲請
      人同日緊急並繼續安置相對人，直至96年10月19日相對人
      父母之親職能力提升，始讓相對人返家。
（三）99年10月22日聲請人三度接獲通報，相對人再遭母虐待，
      以致身體多處瘀青。經了解，相對人母親罹患憂鬱症，近
      半年開始出現酗酒行為，常醉倒路邊，甚至帶相對人共同
      飲酒，情緒不佳即會挑剔相對人毛病，責罰相對人，本次
      造成相對人頭部、雙手臂、雙腿多處瘀青傷痕，卻推託係
      相對人本身之行為，未思其管教方式不當；相對人父親則
      對於相對人母親之管教行為置之不理，漠視相對人生命安
      全。聲請人遂依兒童及少年福利法第36條之規定，緊急安
      置相對人，並依同法第37條規定，狀請鈞院准予繼續安置
      在案。
（四）前開安置期間。聲請人委託財團法人臺灣兒童暨家庭扶助
      基金會苗栗分事務所提供家庭處遇服務，評估報告略以：
      (1)相對人父母親對於相對人之兄長基本照顧無虞，且能針
      對其過動症狀就醫及服藥，並配合完成相關界酒及親職教
      育課程，態度轉變積極。(2)透過假日返家期間，觀察相對
      人父母親親職能力，相對人母親確實減少飲酒，且能控制
      情緒，相對人父母親並能協助其定期服藥，且能穩定提供
      基本生活照顧。(3)相對人父親之親屬與相對人家甚少聯繫
      ，彼此關係疏離，實未能協助照顧相對人。(4)相對人母系
      親屬家中經濟皆仰賴社會救助，且子女數眾多，相對人阿
      姨身體狀況亦不佳，亦難以提供相對人長期協同照顧。
（五）綜上述，相對人父母親雖已完成相關親職教育及戒酒課程
      ，親職能力漸有改善，然為保障相對人受到適切照顧，相
      對人父母親親職能力穩定度仍有追蹤必要，故聲請人依兒
      童及少年福利法第37條之規定，狀請鈞院准予繼續安置相
      對人3 個月，以維其權益等語。
二、按兒童及少年有左列各款情形之一，非立即給予保護、安置
    或為其他處置，其生命、身體或自由有立即之危險或有危險
    之虞者，直轄市、縣（市）主管機關應予緊急保護、安置或
    為其他必要之處置：（一）兒童及少年未受適當之養育或照
    顧。（二）兒童有立即接受診治之必要，而未就醫者。（三
    ）兒童及少年遭遺棄、身心虐待、買賣、質押，被強迫或引
    誘從事不正當之行為或工作者。（四）兒童及少年遭受其他
    迫害，非立即安置難以有效保護者；依前條規定直轄市、縣
    （市）主管機關依前條規定緊急安置時，應即通報當地地方
    法院及警察機關、並通知兒童及少年之父母、監護人。緊急
    安置不得超過72小時，非72小時以上之安置不足以保護兒童
    及少年者，得聲請法院裁定繼續安置。繼續安置以3 個月為
    限，必要時得聲請法院裁定延長之，兒童及少年福利法第36
    條第1 項、第37條第1 、2 項定有明文。
三、經查，聲請人主張之事實，業據其提出財團法人臺灣兒童暨
    家庭扶助基金會苗栗分事務所兒童保護個案安置評估報告為
    證，附卷可稽，堪認相對人確有未受適當養育及照顧，現相
    對人父母親雖完成相關親職教育及戒酒課程，惟仍需持續追
    蹤執行穩定情形。再者，相對人父系親屬甚少往來，關係較
    為疏離，母系親友則經濟及身體狀況不佳，均難以提供照顧
    資源，相對人家庭現階段欠缺穩定協助照顧者。是以，仍有
    賴繼續安置以保護相對人之身心健康，為此，聲請人聲請將
    相對人繼續安置3 個月至101 年1 月24日止，核無不合，應
    予准許。
四、依非訟事件法第21條第1 項，裁定如主文。
中    華    民    國   100    年    10    月    31    日
                  家事庭  法  官  李麗萍
以上正本係照原本作成。
如對本裁定抗告須於裁定送達後10日內向本院提出抗告狀，並提
出抗告費用新台幣1,000元。
                          書記官  陳慧玲
中    華    民    國   100    年    10    月    31    日